臺灣高等法院高雄分院刑事判決
111年度上易字第300號
上  訴  人  
即  被  告  蘇晏慶


上列上訴人因恐嚇取財等案件，不服臺灣屏東地方法院109年度
易字第1099號中華民國111年4月29日第一審判決（起訴案號：臺
灣屏東地方法院檢察署109年度偵字第7608號、第9758號）關於
量刑部分，提起上訴，本院判決如下：
    主  文
上訴駁回。
    理  由
一、程序事項：
　㈠刑事訴訟法第348條第3項規定：「上訴得明示僅就判決之刑
    、沒收或保安處分一部為之」，其立法理由指出：「為尊重
    當事人設定攻防之範圍，並減輕上訴審審理之負擔，容許上
    訴權人僅針對刑、沒收或保安處分一部提起上訴，其未表明
    上訴之認定犯罪事實部分，則不在第二審之審判範圍。如為
    數罪併罰之案件，亦得僅針對各罪之刑、沒收、保安處分或
    對併罰所定之應執行刑、沒收、保安處分，提起上訴，其效
    力不及於原審所認定之各犯罪事實，此部分犯罪事實不在上
    訴審審查範圍」。是科刑事項已可不隨同其犯罪事實而單獨
    成為上訴之標的，且上訴人明示僅就科刑事項上訴時，第二
    審法院即不再就原審法院所認定之犯罪事實為審查，而應以
    原審法院所認定之犯罪事實，作為論認原審量刑妥適與否的
    判斷基礎。　
　㈡本件上訴人即被告蘇晏慶（下稱被告）於本院已明示係針對
    原判決量刑部分上訴（見本院卷第252頁），依據前述說明
    ，本院僅就原審判決關於量刑（含定執行刑部分）妥適與否
    進行審理，至於原審判決其他部分，則非本院審查範圍。
二、本案據以審查量刑妥適與否之原審所認定之犯罪事實、所犯
    罪名、宣告刑：
  ㈠原審認定之犯罪事實：
　　被告與李家豪、陳瑞昌（李家豪、陳瑞昌業經原審判處罪刑
    確定）共同意圖為自己不法之所有，基於恐嚇取財之犯意聯
    絡，自民國108年12月2日前不久某日起，於屏東縣枋寮鄉海
    鷗公園附近之果園、魚塭等地點，架設網子網抓飛行中之鴿
    子後，分別為下列行為：
  ⑴於附表（即原判決附表一，下同）編號1至5、7、8-2、9至18
    、20至33、35至49、51至56所示之行為時間，以上開附表編
    號所載示之方式，使上開附表編號所示之人認為如未依指示
    支付贖金，渠等所有如上開附表編號所示之鴿子將遭不測或
    無法釋回，而心生畏懼，交付附表編號1至5、7、8-2、9至1
    8、20至33、35至49、51至56所示之贖金，被告與李家豪、
    陳瑞昌因而取得上開金錢得逞。
　⑵於附表編號6、8-1、19、34、50所示之行為時間，以上開附
    表編號所示之方式恫嚇上開附表編號所示之人，惟附表編號
    6、8-1、19、34、50所示之人並未支付贖金而未能得逞。
  ㈡所犯罪名：　
　⒈核被告附表編號1至5、7、8-2、9至18、20至33、35至49、51
    至56均係刑法第346條第1項之犯恐嚇取財罪；附表編號6、8
    -1、19、34、50則係犯同法第346條第3項、第1項之恐嚇取
    財未遂罪。起訴意旨雖認被告附表編號6、8-1、34（即起訴
    書附表一編號6、8、35）所為係犯竊盜罪，惟起訴書就該部
    分之犯罪事實均已記載被告所使用之恐嚇門號，及撥打電話
    給告訴人或被害人，附表編號6、8-1、34所示之人，亦均於
    警詢中證稱對方有打電話要求交付贖款以贖回鴿子等語（警
    卷一第424、426至427、452至453、473頁）。是起訴意旨認
    被告附表編號6、8-1、34所為單純係犯刑法第320條第1項之
    竊盜罪，尚有未洽，惟起訴之基本社會事實相同，且經公訴
    檢察官及原審告知前揭論罪之罪名後（原審卷二第219、228
    至229頁），已無礙被告防禦權之行使，依刑事訴訟法第300
    條規定變更起訴法條。
　⒉被告附表編號3、9、22、24所為，撥打給各該被害人之時間
    密接，且分別係侵害同一被害人之法益，各行為之獨立性極
    為薄弱，依一般社會健全觀念，在時間差距上，難以強行分
    開，在刑法評價上，以視為數個舉動之接續施行，合為包括
    之一行為予以評價，較為合理，應各屬接續犯論以一罪。起
    訴意旨認被告附表編號22（即起訴書附表編號22、23）所為
    ，分別係犯恐嚇取財及竊盜2罪，應予分論併罰，容有誤會
    。被告就附表所示各次恐嚇取財（未遂）犯行與已判決確定
    之陳瑞昌及李家豪，有犯意聯絡及行為分擔，為共同正犯。
    被告如附表編號1至56所示之罪，犯意各別，行為互殊，應
    予分論併罰。
  ㈢刑罰減輕事由　　
    被告附表編號6、8-1、19、34、50所為均已著手於恐嚇取財
    行為之實行而不遂，為未遂犯，審酌其犯後坦承犯行，爰 
    依刑法第25條第2項之規定，按既遂犯之刑減輕之。
  ㈣宣告刑部分：
　  原審審酌被告正值壯年、藉由擄鴿向他人恐嚇取財之方式獲
    取不法利益，除造成被害鴿主受損害外，亦影響社會秩序、
    兼衡其犯罪動機、於本案中所負責之分工及犯罪手段、犯罪
    所得、被害人數，已與其中11位鴿主（即附表編號1、12、1
    8、19、28、35至36、39、41、45、55所示之人）成立調解
    或達成和解，並賠償其等損害，有調解、和解筆錄附卷可佐
    （原審卷一第393至395、401至403頁；原審卷二第267至269
    頁）、被告迄於第二次準備程序時，方坦承全部犯行之犯後
    態度。自陳國中肄業之智識程度。現以務農為業，月收入約
    新臺幣（下同）2萬餘元、未婚，無子女，現與母親同住等
    一切情事，分別量處如附表「主文欄」所示之刑，並就得易
    科罰金之刑部分，諭知如易科罰金之折算標準。
　㈤定執行刑部分：
　　刑法第51條數罪併罰定執行刑之立法方式，係採限制加重原
    則，非以累加方式定應執行刑，如以實質累加之方式定應執
    行刑，則處罰之刑度顯將超過其行為之不法內涵，而違反罪
    責原則，並考量刑罰對被告造成之痛苦程度，係隨刑度增加
    而生加乘效果，而非以等比方式增加，是以隨罪數增加遞減
    其刑罰之方式，當足以評價被告行為之不法性之法理（即多
    數犯罪責任遞減原則）。審酌被告所犯附表所示之各次恐嚇
    取財（未遂）犯行，時間集中於108年12月至109年5月間，
    各次犯行均應出於相同之犯罪動機，侵害之法益相近，考量
    刑罰手段、目的之相當性，就其等所犯各罪中，有關得易科
    罰金部分（即附表編號6、8-1、19、34、50等恐嚇取財未遂
    罪部分）定應執行有期徒刑1年，並諭知如易科罰金以新台
    幣1000元折算1日；其餘不得易科罰金共51罪部分，定應執
    行有期徒刑2年6月。
三、被告上訴意旨略以：被告已誠心與部分被害人達成和解，部
    分被害人則係連絡不上，以致無法達成和解，且被告犯後亦
    深感後悔，請求撤銷原判決，從輕量刑云云。
四、本院之判斷：
　㈠刑法第346條之恐嚇取財罪之法定本刑為「6月以上5年以下有
    期徒刑，得併科3萬元以下罰金。」，原判決於量刑時除已
    依刑法第57條各款所定，審酌被告恐取財之手法、恐嚇之內
    容及得款之金額外，就所犯既遂且已與被害人達成和解部分
    （即附表編號1、12、18、28、35至36、39、41、45、55部
    分），量處有期徒刑7月；就附表編號19所示恐嚇未遂且已
    和解部分，量處有期徒刑4月；就附表編號6、8-1、34、50
    未遂部分，均各量處有期徒刑5月，並均諭知如易科罰金，
    以新台幣1000元折算1日，其餘既遂罪且未達成和解部分，
    均各量處有期徒刑8月，參以被告等要求之金額少者1隻5000
    元或1隻6000元，或1隻8000元不等，多者1隻1萬3000元不等
    ，附表各罪之宣告刑難謂不當。
　㈡原判決關於定執行刑之說明：
　　被告所犯附表所示之各次恐嚇取財之犯行，時間集中於108
    年12月至109年5月間，各次犯行均應出於相同之犯罪動機，
    侵害之法益相近等情，就得易科罰金部分共5罪部分（宣告
    刑分別為有期徒刑4月及5月4，計有期徒刑2年），原判決
    定應執行刑為1年，其餘不得易科罰金共51罪部分，定應執
    行有期徒刑2年6月，經核其說明及定執行刑，亦難謂有過重
    之情事。
　㈢如上所述，原判決於量刑時，就被告已與被害人達成和解部
    分為審酌；被告雖亟思就未達成和解部分與被害人和解，固
    可認被告犯後確致力於填補犯罪所生損害之積極態度，然而
    被告所犯如附表所示共56罪，達成和解部分犯罪僅11件，是
    已無從再為重輕之審酌。　
　㈣綜上所述，被告上訴意旨指摘原判決量刑不當，請求從輕量
    刑，為無理由，其上訴應予駁回。
六、共同被告李家豪、陳瑞昌部分，經原審判決後未據上訴，故
    不另論列。　　
據上論結，應依刑事訴訟法第368條，判決如主文。
本案經檢察官曾馨儀提起公訴，檢察官許怡萍到庭執行職務。
中　　華　　民　　國　　111 　年　　10　　月　　6 　　日
                  刑事第四庭    審判長法  官  黃建榮　　
                                      法  官　陳君杰　　
                                      法  官  李嘉興
以上正本證明與原本無異。
不得上訴。
中　　華　　民　　國　　111 　年　　10　　月　　6 　　日
　　　　　　　　　　　　　　　　　　　書記官  賴梅琴
附錄本判決論罪科刑法條：
刑法第346條
意圖為自己或第三人不法之所有，以恐嚇使人將本人或第三人之
物交付者，處6月以上5年以下有期徒刑，得併科3萬元以下罰金
。
以前項方法得財產上不法之利益或使第三人得之者，亦同。
前二項之未遂犯罰之。　　　　　　　　　　　　　　　　　　
附表：
編號 被害人/ 告訴人 行為時間 方式及過程 主文欄   鴿子數量/贖金   1 （起訴書附表編號1） 黃新絨  108年12月2日 10時7分許 李家豪使用門號0000000000號行動電話於左列時間撥打給左列之人表示需支付左列贖款，方釋放其遭擄之左列鴿子。嗣左列之人依指示將贖金置放於屏東縣○○鄉○○路00號電桿旁之紙盒內後離開，再依指示返回該處取回遭擄之左列鴿子。 蘇晏慶共同犯恐嚇取財罪，處有期徒刑柒月。     2隻/2萬元 （已和解）   2 （起訴書附表編號2） 黃寶美 (告訴人)  108年12月12日 14時40分許 李家豪使用門號0000000000號行動電話於左列時間撥打給左列之人表示需支付左列贖款，方釋放其遭擄之左列鴿子。嗣左列之人依指示將贖金置放於屏東縣枋寮鄉戰備跑道某廟宇旁巷子之紙盒內後離開，再依指示返回該處取回遭擄之左列鴿子。 蘇晏慶共同犯恐嚇取財罪，處有期徒刑捌月。    1隻/6,000元   3 （起訴書附表編號3） 王天祥  108年12月12日 14時20分、14時34分許 李家豪使用門號0000000000號行動電話分別於左列時間撥打給左列之人表示需支付左列贖款，方釋放其遭擄之左列鴿子。嗣左列之人依指示將贖金置放於屏東縣○○鄉○○路000號武尊堂前路旁之紙盒內後離開，再依指示返回該處取回遭擄之左列鴿子。 蘇晏慶共同犯恐嚇取財罪，處有期徒刑捌月。   3隻/2萬元   4 （起訴書附表編號4） 楊耀誠  108年12月12日 14時32分許 李家豪使用門號0000000000號行動電話於左列時間撥打給左列之人表示需支付左列贖款，方釋放其遭擄之左列鴿子。嗣左列之人依指示將贖金置放於屏東縣○○鄉○○路000號武尊堂前之交通錐下離開，再依指示返回該處取回遭擄之左列鴿子。 蘇晏慶共同犯恐嚇取財罪，處有期徒刑捌月。   3隻/3萬元   5 （起訴書附表編號5） 陳昆泉 (告訴人)  108年12月13日 11時2分許 李家豪使用門號0000000000號行動電話於左列時間撥打給左列之人表示需支付左列贖款，方釋放其遭擄之左列鴿子。嗣左列之人依指示將贖金置放於屏東縣枋寮鄉戰備跑道旁巷子之紙盒內後離開，再依指示返回該處取回遭擄之左列鴿子。 蘇晏慶共同犯恐嚇取財罪，處有期徒刑捌月。   1隻/5,000元   6 （起訴書附表編號6） 洪東穎  108年12月13日 11時28分許 李家豪使用門號0000000000號行動電話於左列時間撥打給左列之人表示需支付左列贖款，方釋放其遭擄之左列鴿子。惟左列之人未依指示支付贖款，所遭擄走左列鴿子亦未被釋回。 蘇晏慶共同犯恐嚇取財未遂罪，處有期徒刑伍月，如易科罰金，以新臺幣壹仟元折算壹日。   1隻/8,000元 （未交付）   7 （起訴書附表編號7） 黃俊雄  108年12月13日 11時30分許  李家豪使用門號0000000000號行動電話於左列時間撥打給左列之人表示需支付左列贖款，方釋放其遭擄之左列鴿子。嗣左列之人依指示將贖金置放於屏東縣枋寮鄉戰備跑道旁巷子之紙盒內後離開，再依指示返回該處取回遭擄之左列鴿子。 蘇晏慶共同犯恐嚇取財罪，處有期徒刑捌月。   3隻/3萬元   8-1 （起訴書附表編號8） 林文生  108年12月14日 11時58分許 李家豪使用門號0000000000號行動電話於左列時間撥打給左列之人表示需支付左列贖款，方釋放其遭擄之左列鴿子。惟左列之人未依指示支付贖款，所遭擄走左列鴿子亦未被釋回。 蘇晏慶共同犯恐嚇取財未遂罪，處有期徒刑伍月，如易科罰金，以新臺幣壹仟元折算壹日。   2隻/1萬5,000元 （未交付）   8-2 （起訴書附表編號8）  108年12月18日 11時26分許  李家豪使用門號0000000000號行動電話於左列時間撥打給左列之人表示需支付左列贖款，方釋放其遭擄之左列鴿子。嗣左列之人依指示將贖金置放於屏東縣枋寮鄉戰備跑道附近電桿旁之紙盒內後離開，再依指示返回該處取回遭擄之左列鴿子。 蘇晏慶共同犯恐嚇取財罪，處有期徒刑捌月。   2隻/1萬3,000元   9 （起訴書附表編號9） 李鴻利  108年12月14日 11時53分、12時2分許 李家豪使用門號0000000000號行動電話分別於左列時間撥打給左列之人表示需支付左列贖款，方釋放其遭擄之左列鴿子。嗣左列之人依指示將贖金置放於屏東縣枋寮鄉戰備跑道某廟宇旁巷子之紙盒內後離開，再依指示返回該處取回遭擄之左列鴿子。 蘇晏慶共同犯恐嚇取財罪，處有期徒刑捌月。   4隻/3萬8,000元    10 （起訴書附表編號10） 紀坤宗  108年12月14日 12時許  李家豪使用門號0000000000號行動電話於左列時間撥打給左列之人表示需支付左列贖款，方釋放其遭擄之左列鴿子。嗣左列之人依指示將贖金置放於屏東縣枋寮鄉戰備跑道某處之紙盒內後離開，再依指示返回該處取回遭擄之左列鴿子。 蘇晏慶共同犯恐嚇取財罪，處有期徒刑捌月。   1隻/7,000元   11 （起訴書附表編號11） 李文賢  108年12月14日 12時11分許  李家豪使用門號0000000000號行動電話於左列時間撥打給左列之人表示需支付左列贖款，方釋放其遭擄之左列鴿子。嗣左列之人依指示將贖金置放於屏東縣○○鄉○○路0號統一超商旁地上之紙盒內後離開，再依指示返回該處取回遭擄之左列鴿子。 蘇晏慶共同犯恐嚇取財罪，處有期徒刑捌月。   1隻/5,000元   12 （起訴書附表編號12） 鄭英明 (告訴人)  108年12月16日 11時46分許  李家豪使用門號0000000000號行動電話於左列時間撥打給左列之人表示需支付左列贖款，方釋放其遭擄之左列鴿子。嗣左列之人依指示將贖金置放於屏東縣枋寮鄉戰備跑道某廟宇旁巷子之紙盒內後離開，再依指示返回該處取回遭擄之左列鴿子。 蘇晏慶共同犯恐嚇取財罪，處有期徒刑柒月。   3隻/2萬4,000元 （已和解）   13 （起訴書附表編號13） 許志強 (告訴人)  108年12月16日 11時49分許  李家豪使用門號0000000000號行動電話於左列時間撥打給左列之人表示需支付左列贖款，方釋放其遭擄之左列鴿子。嗣左列之人依指示將贖金置放於屏東縣枋寮鄉戰備跑道某廟宇旁巷子之紙盒內後離開，再依指示返回該處取回遭擄之左列鴿子。 蘇晏慶共同犯恐嚇取財罪，處有期徒刑捌月。   2隻/1萬6,000元   14 （起訴書附表編號14） 吳金成  108年12月16日 12時34分許  李家豪使用門號0000000000號行動電話於左列時間撥打給左列之人表示需支付左列贖款，方釋放其遭擄之左列鴿子。嗣左列之人依指示將贖金置放於屏東縣枋寮鄉戰備跑道某廟宇附近電桿旁之紙盒內後離開，再依指示返回該處取回遭擄之左列鴿子。 蘇晏慶共同犯恐嚇取財罪，處有期徒刑捌月。   2隻/1萬元   15 （起訴書附表編號15） 朱文忠  108年12月18日 9時11分許  李家豪使用門號0000000000號行動電話於左列時間撥打給左列之人表示需支付左列贖款，方釋放其遭擄之左列鴿子。嗣左列之人依指示將贖金置放於屏東縣枋寮鄉戰備跑道某廟宇附近電桿旁之紙盒內後離開，再依指示返回該處取回遭擄之左列鴿子。 蘇晏慶共同犯恐嚇取財罪，處有期徒刑捌月。   1隻/6,000元   16 （起訴書附表編號16） 陳柏霖  108年12月18日 9時32分許  李家豪使用門號0000000000號行動電話於左列時間撥打給左列之人表示需支付左列贖款，方釋放其遭擄之左列鴿子。嗣左列之人依指示將贖金置放於屏東縣枋寮鄉戰備跑道附近某處電桿旁之紙盒內後離開，再依指示返回該處取回遭擄之左列鴿子。 蘇晏慶共同犯恐嚇取財罪，處有期徒刑捌月。   1隻/6,000元   17 （起訴書附表編號17） 李耀茂  108年12月18日 11時15分許  李家豪使用門號0000000000號行動電話於左列時間撥打給左列之人表示需支付左列贖款，方釋放其遭擄之左列鴿子。嗣左列之人依指示將贖金置放於屏東縣枋寮鄉中山路青山府廁所旁之紙盒內後離開，再依指示返回該處取回遭擄之左列鴿子。 蘇晏慶共同犯恐嚇取財罪，處有期徒刑捌月。   12隻/4萬元   18 （起訴書附表編號18） 邱金民  108年12月18日 11時32分許  李家豪使用門號0000000000號行動電話於左列時間撥打給左列之人表示需支付左列贖款，方釋放其遭擄之左列鴿子。嗣左列之人依指示將贖金置放於屏東縣枋寮鄉戰備跑道附近某處電桿旁之紙盒內後離開，再依指示返回該處取回遭擄之左列鴿子。 蘇晏慶共同犯恐嚇取財罪，處有期徒刑柒月。   3隻/2萬元 （已和解）   19 （起訴書附表編號19） 陳榮華 (告訴人)  108年12月18日 14時3分許  李家豪使用門號0000000000號行動電話於左列時間撥打給左列之人表示需支付左列贖款，方釋放其遭擄之左列鴿子。惟左列之人未依指示支付贖款，然所遭擄走之左列鴿子仍被釋回。 蘇晏慶共同犯恐嚇取財未遂罪，處有期徒刑肆月，如易科罰金，以新臺幣壹仟元折算壹日。   1隻/2萬5,000元 （未交付，但已和解）   20 （起訴書附表編號20） 馮耀庭 (告訴人)  108年12月19日 12時31分許  李家豪使用門號0000000000號行動電話於左列時間撥打給左列之人表示需支付左列贖款，方釋放其遭擄之左列鴿子。嗣左列之人依指示將贖金置放於屏東縣林邊鄉某堤防邊函館旁後離開，再依指示前往林邊大橋旁取回遭擄之左列鴿子。 蘇晏慶共同犯恐嚇取財罪，處有期徒刑捌月。   1隻/1萬元   21 （起訴書附表編號21） 林聖仁  108年12月19日 12時52分許  李家豪使用門號0000000000號行動電話於左列時間撥打給左列之人表示需支付左列贖款，方釋放其遭擄之左列鴿子。嗣左列之人依指示將贖金置放於屏東縣枋寮鄉戰備跑道附近某處電桿旁之紙盒內後離開，再依指示返回該處取回遭擄之左列鴿子。 蘇晏慶共同犯恐嚇取財罪，處有期徒刑捌月。   1隻/6,000元   22 （起訴書附表編號22、23） 陳明正  108年12月19日 13時8分、13時18分許（起訴書將後者誤載為108年12月18日13時18分許） 李家豪使用門號0000000000號行動電話於左列時間撥打給左列之人表示需支付左列贖款，方釋放其遭擄之左列鴿子。嗣左列之人先依指示將贖金6,000元置放於屏東縣枋寮鄉戰備跑道附近某處電桿旁之紙盒內後離開，再依指示返回該處取回遭擄之其中1隻鴿子。後續左列之人因未再接獲指示前往交付贖金，另外1隻鴿子即未被釋回。 蘇晏慶共同犯恐嚇取財罪，處有期徒刑捌月。   2隻/12,000元 （僅交付6,000元）   23 （起訴書附表編號24） 林盟慧  108年12月19日 14時許  李家豪使用門號0000000000號行動電話於左列時間撥打給左列之人表示需支付左列贖款，方釋放其遭擄之左列鴿子。嗣左列之人依指示將贖金置放於屏東縣枋寮鄉戰備跑道附近某處電桿旁之紙盒內後離開，再依指示返回該處取回遭擄之左列鴿子。 蘇晏慶共同犯恐嚇取財罪，處有期徒刑捌月。   1隻/5,000元   24 （起訴書附表編號25） 卓聖輝  108年12月20日 10時56分、10時57分、11時4分許 李家豪使用門號0000000000號行動電話分別於左列時間撥打給左列之人表示需支付左列贖款，方釋放其遭擄之左列鴿子。嗣左列之人依指示將贖金置放於屏東縣○○鄉○○路0號統一超商旁地上之紙盒內後離開，再依指示返回該處取回遭擄之左列鴿子。 蘇晏慶共同犯恐嚇取財罪，處有期徒刑捌月。   7隻/7萬元   25 （起訴書附表編號26） 陳朝木  108年12月20日 11時9分許  李家豪使用門號0000000000號行動電話於左列時間撥打給左列之人表示需支付左列贖款，方釋放其遭擄之左列鴿子。嗣左列之人依指示將贖金置放於屏東縣枋寮鄉戰備跑道附近某處之紙盒內後離開，再依指示返回該處取回遭擄之左列鴿子。 蘇晏慶共同犯恐嚇取財罪，處有期徒刑捌月。   1隻/8,000元   26 （起訴書附表編號27） 宋盈璋  108年12月20日 11時31分許  李家豪使用門號0000000000號行動電話於左列時間撥打給左列之人表示需支付左列贖款，方釋放其遭擄之左列鴿子。嗣左列之人依指示將贖金置放於屏東縣枋寮鄉戰備跑道附近某處電桿旁之紙盒內後離開，再依指示返回該處取回遭擄之左列鴿子。 蘇晏慶共同犯恐嚇取財罪，處有期徒刑捌月。   2隻/1萬4,000元   27 （起訴書附表編號28） 李正玉  108年12月20日 12時31分許  李家豪使用門號0000000000號行動電話於左列時間撥打給左列之人表示需支付左列贖款，方釋放其遭擄之左列鴿子。嗣左列之人依指示將贖金置放於屏東縣枋寮鄉戰備跑道附近某處之紙盒內後離開，再依指示返回該處取回遭擄之左列鴿子。 蘇晏慶共同犯恐嚇取財罪，處有期徒刑捌月。   1隻/8,000元   28 （起訴書附表編號29） 陳泰弘  108年12月22日 14時20分許  李家豪使用門號0000000000號行動電話於左列時間撥打給左列之人表示需支付左列贖款，方釋放其遭擄之左列鴿子。嗣左列之人依指示將贖金匯款至指定帳戶後，遭擄之左列鴿子即遭釋回。 蘇晏慶共同犯恐嚇取財罪，處有期徒刑柒月。   11隻/3萬元 （已和解）   29 （起訴書附表編號30） 許文瑞 (告訴人)  109年1月8日 12時35分許  李家豪使用門號0000000000號行動電話於左列時間撥打給左列之人表示需支付左列贖款，方釋放其遭擄之左列鴿子。嗣左列之人依指示將贖金委由其教練匯款至對方指定帳戶後，遭擄之左列鴿子即遭釋回。 蘇晏慶共同犯恐嚇取財罪，處有期徒刑捌月。   1隻/8,600元   30 （起訴書附表編號31） 李孟純  109年1月8日 12時38分許  李家豪使用門號0000000000號行動電話於左列時間撥打給左列之人表示需支付左列贖款，方釋放其遭擄之左列鴿子。嗣左列之人依指示將贖金匯款至指定帳戶後，遭擄之左列鴿子即遭釋回。 蘇晏慶共同犯恐嚇取財罪，處有期徒刑捌月。   1隻/1萬元   31 （起訴書附表編號32） 劉江珠  109年1月8日 13時5分許  李家豪使用門號0000000000號行動電話於左列時間撥打給左列之人表示需支付左列贖款，方釋放其遭擄之左列鴿子。嗣左列之人依指示將贖金以宅配方式寄送至指定之地點後，遭擄之左列鴿子即遭釋回。 蘇晏慶共同犯恐嚇取財罪，處有期徒刑捌月。   1隻/1萬元   32 （起訴書附表編號33） 吳政道 (告訴人)  109年1月8日 13時6分許  李家豪使用門號0000000000號行動電話於左列時間撥打給左列之人表示需支付左列贖款，方釋放其遭擄之左列鴿子。嗣左列之人依指示將贖金置放於屏東縣枋寮鄉戰備跑道旁巷子之紙盒內後離開，再依指示返回該處取回遭擄之左列鴿子。 蘇晏慶共同犯恐嚇取財罪，處有期徒刑捌月。   1隻/5,000元   33 （起訴書附表編號34） 李和忠(告訴人)  109年1月8日 13時9分許  李家豪使用門號0000000000號行動電話於左列時間撥打給左列之人表示需支付左列贖款，方釋放其遭擄之左列鴿子。嗣左列之人依指示將贖金置放於屏東縣南州鄉統一超商壽元門市旁之紙盒內後離開，再依指示返回該處取回遭擄之左列鴿子。 蘇晏慶共同犯恐嚇取財罪，處有期徒刑捌月。   1隻/1萬5,000元   34 （起訴書附表編號35） 簡福春  109年1月8日 13時13分許  李家豪使用門號0000000000號行動電話於左列時間撥打給左列之人表示需支付左列贖款，方釋放其遭擄之左列鴿子。惟左列之人未依指示支付贖款，所遭擄走左列鴿子亦未被釋回。 蘇晏慶共同犯恐嚇取財未遂罪，處有期徒刑伍月，如易科罰金，以新臺幣壹仟元折算壹日。   1隻/1萬元 （未交付）   35 （起訴書附表編號36） 蘇智雅 (告訴人)  109年1月8日 13時15分許  李家豪使用門號0000000000號行動電話於左列時間撥打給左列之人表示需支付左列贖款，方釋放其遭擄之左列鴿子。嗣左列之人依指示將贖金置放於屏東縣○○鄉○○路0000號統一超商旁巷子內之紙盒內後離開，再依指示返回該處取回遭擄之左列鴿子。 蘇晏慶共同犯恐嚇取財罪，處有期徒刑柒月。   1隻/1萬5,000元 （已和解）   36 （起訴書附表編號37） 鍾任政  109年1月8日 13時16分許  李家豪使用門號0000000000號行動電話於左列時間撥打給左列之人表示需支付左列贖款，方釋放其遭擄之左列鴿子。嗣左列之人依指示將贖金委由教練邱遠銀代為置放於屏東縣新埤鄉某農地後離開，再依指示返回該處取回遭擄之左列鴿子。 蘇晏慶共同犯恐嚇取財罪，處有期徒刑柒月。   1隻/1萬2,000元 （已和解）   37 （起訴書附表編號38） 陳振文  109年1月8日 14時14分許 李家豪使用門號0000000000號行動電話於左列時間撥打給左列之人表示需支付左列贖款，方釋放其遭擄之左列鴿子。嗣左列之人依指示將贖金置放於屏東縣南州鄉統一超商壽元門市旁停車場之紙盒內後離開，再依指示返回該處取回遭擄之左列鴿子。 蘇晏慶共同犯恐嚇取財罪，處有期徒刑捌月。   1隻/1萬2,000元   38 （起訴書附表編號39） 鍾昆霖  109年1月8日 14時21分許 李家豪使用門號0000000000號行動電話於左列時間撥打給左列之人表示需支付左列贖款，方釋放其遭擄之左列鴿子。嗣左列之人依指示將贖金置放至指定之地點後離開，再依指示返回該處取回遭擄之左列鴿子。 蘇晏慶共同犯恐嚇取財罪，處有期徒刑捌月。   1隻/1萬2,000元   39 （起訴書附表編號40） 邱遠銀 (告訴人)  109年1月8日 15時52分許  李家豪使用門號0000000000號行動電話於左列時間撥打給左列之人表示需支付左列贖款，方釋放其遭擄之左列鴿子。嗣左列之人先依指示至屏東縣南州交流道某統一超商停車場，將贖金交予在場之某被害人，由該被害人前往將贖金放置於屏東縣新埤鄉（起訴書誤載為崁頂鄉）某農地後離開，再依指示返回該處取回遭擄之左列鴿子後交還左列之人。 蘇晏慶共同犯恐嚇取財罪，處有期徒刑柒月。   1隻/1萬2,000元 （已和解）   40 （起訴書附表編號41） 施枝明  109年1月10日 8時38分許  李家豪先後使用門號0000000000、0000000000號行動電話於左列時間撥打給左列之人表示需支付左列贖款，方釋放其遭擄之左列鴿子。嗣左列之人依指示至屏東縣○○鄉○○路000號青山府當面支付贖金，並取回遭擄之左列鴿子。 蘇晏慶共同犯恐嚇取財罪，處有期徒刑捌月。   1隻/8,000元   41 （起訴書附表編號42） 葉傳吉 (告訴人)  109年1月12日 18時52分許  李家豪使用門號0000000000號行動電話於左列時間撥打給左列之人表示需支付左列贖款，方釋放其遭擄之左列鴿子。嗣左列之人依指示將贖金置放於屏東縣林邊鄉某處路牌下方之紙盒內後離開，再依指示前往該處附近電桿取回遭擄之左列鴿子。 蘇晏慶共同犯恐嚇取財罪，處有期徒刑柒月。   1隻/1萬3,000元 （已和解）   42 （起訴書附表編號43） 柯富閔(告訴人)  109年4月9日 13時57分許  李家豪使用門號0000000000號行動電話於左列時間撥打給左列之人表示需支付左列贖款，方釋放其遭擄之左列鴿子。嗣左列之人依指示將贖金置放於屏東縣○○鄉○○路000號前鐵皮小廟旁之紙盒內後離開，再依指示前往該處附近之廣告看板旁取回遭擄之左列鴿子。 蘇晏慶共同犯恐嚇取財罪，處有期徒刑捌月。   1隻/1萬元   43 （起訴書附表編號44） 翁銘廷 (告訴人)  109年4月11日 10時25分許  李家豪使用門號0000000000號行動電話於左列時間撥打給左列之人表示需支付左列贖款，方釋放其遭擄之左列鴿子。嗣左列之人經由宅配人員取回遭擄之左列鴿子後，再為支付贖金。 蘇晏慶共同犯恐嚇取財罪，處有期徒刑捌月。   1隻/7,000元   44 （起訴書附表編號45） 紀士袺  109年4月12日 10時24分許  李家豪使用門號0000000000號行動電話於左列時間撥打給左列之人表示需支付左列贖款，方釋放其遭擄之左列鴿子。嗣左列之人經由宅配人員取回遭擄之左列鴿子後，再為支付贖金。 蘇晏慶共同犯恐嚇取財罪，處有期徒刑捌月。   1隻/7,000元   45 （起訴書附表編號46） 侯義和  109年4月12日 10時26分許  李家豪使用門號0000000000號行動電話於左列時間撥打給左列之人表示需支付左列贖款，方釋放其遭擄之左列鴿子。嗣左列之人依指示將贖金置放於屏東縣新埤鄉台一線某檳榔園旁紙箱內，再依指示前往該處附近路旁取回遭擄之左列鴿子。 蘇晏慶共同犯恐嚇取財罪，處有期徒刑柒月。   3隻/1萬8,000元 （已和解）   46 （起訴書附表編號47） 王振家  109年4月12日 10時33分許  李家豪使用門號0000000000號行動電話於左列時間撥打給左列之人表示需支付左列贖款，方釋放其遭擄之左列鴿子。嗣左列之人經由宅配人員取回遭擄之左列鴿子後，再為支付贖金。 蘇晏慶共同犯恐嚇取財罪，處有期徒刑捌月。   2隻/1萬6,000元   47 （起訴書附表編號48） 蘇啟明  109年4月12日 10時38分許  李家豪使用門號0000000000號行動電話於左列時間撥打給左列之人表示需支付左列贖款，方釋放其遭擄之左列鴿子。嗣左列之人經由宅配人員取回遭擄之左列鴿子後，再為支付贖金。 蘇晏慶共同犯恐嚇取財罪，處有期徒刑捌月。   2隻/6,000元   48 （起訴書附表編號49） 邱建益  109年4月12日 10時39分許  李家豪使用門號0000000000號行動電話於左列時間撥打給左列之人表示需支付左列贖款，方釋放其遭擄之左列鴿子。嗣左列之人經由宅配人員取回遭擄之左列鴿子後，再為支付贖金。 蘇晏慶共同犯恐嚇取財罪，處有期徒刑捌月。   2隻/9,000元   49 （起訴書附表編號50） 楊勝寶  109年4月12日 10時42分許  李家豪使用門號0000000000號行動電話於左列時間撥打給左列之人表示需支付左列贖款，方釋放其遭擄之左列鴿子。嗣左列之人委由其他被害人代為交付贖金及取回鴿子。 蘇晏慶共同犯恐嚇取財罪，處有期徒刑捌月。   1隻/7,000元   50 （起訴書附表編號51） 林立群  109年4月12日 10時53分許  李家豪使用門號0000000000號行動電話於左列時間撥打給左列之人表示需支付左列贖款，方釋放其遭擄之左列鴿子。惟左列之人未依指示支付贖款，左列鴿子之腳環即遭破壞後（未據告訴）放飛返回。 蘇晏慶共同犯恐嚇取財未遂罪，處有期徒刑伍月，如易科罰金，以新臺幣壹仟元折算壹日。   1隻/8,000元 （未交付）   51 （起訴書附表編號52） 楊瑞遠  109年5月1日 10時34分許  李家豪使用門號0000000000號行動電話於左列時間撥打給左列之人表示需支付左列贖款，方釋放其遭擄之左列鴿子。嗣左列之人依指示將贖金置放於屏東縣枋寮鄉中山路2段與民族路之路口後離開，再依指示返回該處取回遭擄之左列鴿子。 蘇晏慶共同犯恐嚇取財罪，處有期徒刑捌月。   1隻/8,000元   52 （起訴書附表編號53） 黃國書  109年5月1日 10時44分許  李家豪使用門號0000000000號行動電話於左列時間撥打給左列之人表示需支付左列贖款，方釋放其遭擄之左列鴿子。嗣左列之人依指示將贖金置放於屏東縣枋寮鄉小光頭檳榔攤後方後離開，再依指示返回該處取回遭擄之左列鴿子。 蘇晏慶共同犯恐嚇取財罪，處有期徒刑捌月。   2隻/1萬8,000元   53 （起訴書附表編號54） 廖永泉  109年5月6日 14時26分許  李家豪使用如附表二編號1所示之物於左列時間撥打給左列之人表示需支付左列贖款，方釋放其遭擄之左列鴿子。嗣左列之人依指示將贖金置放於屏東縣枋寮鄉勝利路某廟宇前之香菸盒後離開，再依指示返回該處取回遭擄之左列鴿子。 蘇晏慶共同犯恐嚇取財罪，處有期徒刑捌月。   3隻/2萬4,000元   54 （起訴書附表編號55） 蕭文瑞  109年5月13日 10時9分許  李家豪使用如附表二編號1所示之物於左列時間撥打給左列之人表示需支付左列贖款，方釋放其遭擄之左列鴿子。嗣左列之人依指示將贖金置放於屏東縣枋寮鄉勝利路某廟宇前之紙盒內後離開，再依指示返回該處取回遭擄之左列鴿子。 蘇晏慶共同犯恐嚇取財罪，處有期徒刑捌月。   1隻/1萬5,000元   55 （起訴書附表編號56） 方春得 (告訴人)  109年5月13日 10時20分許  李家豪使用如附表二編號1所示之物於左列時間撥打給左列之人表示需支付左列贖款，方釋放其遭擄之左列鴿子。嗣左列之人依指示將贖金置放於屏東縣枋寮鄉勝利路某廟宇前之紙盒內後離開，再依指示返回該處取回遭擄之左列鴿子。 蘇晏慶共同犯恐嚇取財罪，處有期徒刑柒月。   1隻/1萬3,000元 （已和解）   56 （起訴書附表編號57） 施素真 (告訴人)  109年5月20日 11時27分許  李家豪使用如附表二編號1所示之物於左列時間撥打給左列之人表示需支付左列贖款，方釋放其遭擄之左列鴿子。嗣左列之人委由友人林瑞朝依指示將贖金置放於屏東縣枋寮鄉某露天小火鍋店附近之紙袋內後離開，再依指示返回該處對面小光頭檳榔攤後方之空地取回遭擄之左列鴿子。 蘇晏慶共同犯恐嚇取財罪，處有期徒刑捌月。   3隻/3萬6,000元